# 请问借款发生的中间业务费的处理

提问人：chbs 时间：2020-03-08 08:05:32
陈版你好！我公司从银行取得长期借款 4 个亿，银行在正常的贷款合同外以中间业务费方式一次性向我公司收到1000 万元，请问这 1000 万元是冲减长期借款的金额，并在借款期限对利息费用进行调整，还是可以计入长期待摊费用，在借款期内进行摊销。谢谢！

回答人：chenyiwei
要考虑这部分中间业务费的经济实质。即，银行在收取该款项后，是否向本企业提供了除提供贷款之外的其他单独服务，且这部分服务的公允价值是否与该款项金额相当。
如果实际上并无对应的服务提供，或者虽有服务提供但其真实的公允价值远低于该笔款项金额，则差额部分视同银行变相预收的利息，借记“长期借款——利息调整”，在借款期间内按实际利率法摊销该笔利息调整数，作为对各年利息支出的调整。